臺灣高等法院刑事判決
111年度上易字第344號
上  訴  人  
即  被  告  高蓉蓉



上列上訴人即被告因毀損案件，不服臺灣臺北地方法院110年度
易字第723號，中華民國111年1月11日第一審判決（聲請簡易判
決處刑案號：臺灣臺北地方檢察署110年度調偵字第1691號），
提起上訴，本院判決如下：
    主  文
上訴駁回。
高蓉蓉緩刑貳年。
    犯罪事實及理由
一、本案經本院審理結果，認第一審以上訴人即被告高蓉蓉犯刑
    法第354條之毀損他人物品罪，判處拘役40日，如易科罰金
    ，以新臺幣1,000元折算1日，認事用法及量刑均無不當，應
    予維持，除引用第一審判決書記載之事實、證據及理由（如
    附件）外，並補充記載「被告於本院準備程序及審理時之自
    白」為證據。
二、被告上訴意旨略以：被告已經與告訴人王靖達成和解，請從
    輕量刑，並給予緩刑宣告云云。
三、按量刑判斷當否之準據，應就判決之整體觀察為綜合考量，
    為求個案裁判之妥當性，法律賦予法院裁量之權，量刑輕重
    ，係屬事實審法院得依職權自由裁量之事項，苟其量刑已以
    行為人之責任為基礎，並斟酌刑法第57條各款所列情狀而未
    逾越法定刑度，如無偏執一端，致明顯失出失入情形，並具
    妥當性及合目的性，符合罪刑相當原則，即不得遽指為違法
    。原判決關於科刑部分，業於理由內具體說明其審酌之根據
    及理由，顯係基於行為人之責任為基礎，斟酌刑法第57條各
    款所列情狀，而為刑之量定，既未逾越法定刑度，亦無偏執
    一端致明顯失出失入之違法或不當，從而被告上訴執前詞請
    求從輕量刑，並無理由，應予駁回（至被告於本院坦承犯行
    並與告訴人達成和解部分，另見後述緩刑諭知之理由說明）
    。
四、查被告前未曾因故意犯罪受有期徒刑以上刑之宣告，此有卷
    附本院被告前案紀錄表可按，其因一時失慮，偶罹刑典，犯
    後已於本院坦承犯行，與告訴人成立民事上和解，並已履行
    完畢，告訴人同意法院給予被告緩刑之宣告，此有本院和解
    筆錄、被告庭呈之自動櫃員機交易明細單及本院公務電話查
    詢紀錄表在卷可參（見本院卷第53至54、83、85頁），被告
    經此罪刑之宣告後，當知所警惕，信無再犯之虞，本院認所
    宣告之刑以暫不執行為適當，爰併宣告緩刑2年，以啟自新
    。
據上論斷，應依刑事訴訟法第373條、第368條，刑法第74條第1
項第1款，判決如主文。 
本案經檢察官江宇程聲請簡易判決處刑，檢察官廖先志到庭執行
職務。
中　　華　　民　　國　　111 　年　　5 　　月　　11　　日
                  刑事第十五庭  審判長法　官  陳芃宇
                                      法　官  陳俞伶
                                      法　官  曹馨方
以上正本證明與原本無異。
不得上訴。
                                      書記官  游秀珠
中　　華　　民　　國　　111 　年　　5 　　月　　11　　日
附件：臺灣臺北地方法院刑事判決
110年度易字第723號
公　訴　人　臺灣臺北地方檢察署檢察官
被　　　告　高蓉蓉　
　　　　　　　　　　
　　　　　　　　　　
　　　　　　　　　　
上列被告因毀棄損壞案件，經檢察官聲請簡易判決處刑（110年
度調偵字第1691號），前經本院認不宜以簡易判決處刑（110年
度簡字第1938號），改依通常程序，本院判決如下：
    主  文
高蓉蓉犯毀損他人物品罪，處拘役肆拾日，如易科罰金，以新臺
幣壹仟元折算壹日。
    事  實
一、高蓉蓉因不滿王靖將車牌號碼000-000號普通重型機車停放
    於臺北市文山區興隆路3段221巷4弄底，竟基於毀損之犯意
    ，於民國110年5月15日上午8時15分許，在上址以腳踹之方
    式使該車倒地，致該車價值新臺幣（下同）550元之右飛旋
    踏板毀損不堪使用，足生損害於王靖。
二、案經王靖訴由臺北市政府警察局文山第二分局報請臺灣臺北
    地方檢察署（下稱臺北地檢署）檢察官聲請簡易判決處刑。
    理  由
壹、程序部分：
一、按被告以外之人於審判外之言詞或書面陳述，除法律有規定
    者外，不得作為證據；被告以外之人於審判外之陳述，雖不
    符同法第159條之1至第159條之4之規定，而經當事人於審判
    程序同意作為證據，法院審酌該言詞陳述或書面陳述作成時
    之情況，認為適當者，亦得為證據；而當事人、代理人或辯
    護人於法院調查證據時，知有第159條第1項不得為證據之情
    形，而未於言詞辯論終結前聲明異議者，視為有前項之同意
    ，刑事訴訟法第159條第1項、第159條之5分別定有明文。查
    本件檢察官、被告高蓉蓉就本判決所引用審判外之言詞或書
    面陳述之證據能力，經本院於審判期日提示，並告以要旨後
    ，均未於言詞辯論終結前聲明異議（見本院卷第25至35頁）
    ，本院審酌該等具有傳聞證據性質之證據，其取得過程並無
    瑕疵或任何不適當之情況，應無不宜作為證據之情事，認以
    之作為本案之證據，應屬適當，依刑事訴訟法第159條之5之
    規定，自得作為證據。
二、關於豐續機車行估價單之證據能力：
　　按除刑事訴訟法第159條之1、之2、之3之規定外，下列文書
    亦得為證據：㈠除顯有不可信之情況外，公務員職務上製作
    之紀錄文書、證明文書。㈡除顯有不可信之情況外，從事業
    務之人於業務上或通常業務過程所須製作之紀錄文書、證明
    文書。㈢除前二款之情形外，其他於可信之特別情況下所製
    作之文書，同法第159條之4規定定有明文。本案車輛之豐續
    機車行估價單影本1份（見臺北地檢署110年度偵字第18983
    號卷【下稱偵卷】第32頁），係豐續機車行人員於通常業務
    過程維修車輛所製作之紀錄文書，且查無顯不可信之情形，
    合於同條第2款之規定，應具證據能力。
三、至本案其餘認定犯罪事實之非供述證據，查無違反法定程序
    取得之情，依刑事訴訟法第158條之4反面解釋，亦具證據能
    力。
貳、實體部分：
一、訊據被告固坦承於前揭時地以腳踢倒告訴人王靖之機車，致
    該機車倒地等事實，惟矢口否認有毀損之犯行，並辯稱：被
    告沒有毀損機車之犯意，只是因為該機車違規停車，方一時
    氣憤而踢倒機車，但機車倒地並不必然造成損壞，亦不必然
    有造成該車之右飛旋踏板毀損不堪使用。況案發現場沒有公
    正第三人採證照片，告訴人報警時亦未檢具受損位置之照片
    ，僅提出估價單作為右飛旋踏板毀損之證明，尚無法證明確
    有毀損乙事，亦無法證明係因機車倒地而受損。且被告係碰
    到機車左側，應與右飛旋踏板之毀損無關等語。經查：
　㈠被告於上開時地以腳踢告訴人機車左側車身2次，並在第2次
    踢機車左側車身時，整台機車因而向右側傾倒在地之事實，
    業據被告所不爭執（見本院卷第26、27頁），核與告訴人王
    靖指述情節相符（見偵卷第29頁），並有監視器畫面截圖、
    本院110年12月8日勘驗筆錄、車籍資料查詢、受理案件證明
    單及記錄表等件在卷可參（見偵卷第14至15頁、本院卷第29
    至30頁、偵卷第16頁、偵卷第19至20頁），是此部分事實首
    堪認定。
　㈡證人即告訴人王靖於警詢及偵查中均證稱：我在110年5月15
    日上午8時30分發現我的機車遭人毀損，機車受損的地方有
    後照鏡、右半邊鈑金、排氣管及右側踏板；我當天早上發現
    車輛被踹倒，因為忙著工作，後來把工作排開去報警，但事
    發當天就有向社區一樓要監視器；被告造成我機車最嚴重的
    地方是右飛旋踏板，直接斷掉不能使用，其他部位受傷沒有
    那麼嚴重等語（見偵卷第10、29頁），並有豐續機車行針對
    本案機車於案發後提出之估價單可資為證（見偵卷第32頁）
    ，堪認告訴人所述上情應係真實可信。且本案機車係遭被告
    第2次以腳踢左側機車車身，而導致整台機車向右傾倒在地
    ，有監視器畫面截圖、本院110年12月8日勘驗筆錄在卷可證
    （見偵卷第14至15頁、本院卷第29至30頁），堪認機車受到
    左側被告以腳踢的力量時，機車因而向右側倒地，即會將整
    台車輛之重量壓在右側，則衡諸常理機車右側零件本即會受
    有損壞，告訴人指述其機車右側之右飛旋踏板因而斷裂損壞
    ，即在事理之常；且被告身為成年人，依據其生活經驗，自
    應明確知悉用腳踢機車之行為自會導致機車倒地並有損傷之
    後果，何況被告在第1次用腳踢機車時，該機車已有嚴重晃
    動，此有本院110年12月8日勘驗筆錄在卷可佐（見本院卷第
    29至30頁），卻仍不願停止其行為，再次用腳踢機車而導致
    機車倒地，足徵被告確有毀損之主觀犯意，其辯稱其無毀損
    之主觀意圖，尚難採信。由此以觀，被告確係基於毀損之主
    觀犯意，於前揭時地以腳踢告訴人機車致該機車倒地，因而
    造成告訴人機車之右飛旋踏板斷裂損壞、不堪使用。
　㈢被告雖以前揭情詞抗辯，惟按認定犯罪事實所憑之證據，並
    不以直接證據為限，即綜合各種間接證據，本於推理作用，
    為認定犯罪事實之基礎，如無違背一般經驗法則，尚非法所
    不許（最高法院44年台上字第702號判決意旨）。本案卷內
    雖無車損照片，然依上開監視器錄影畫面等客觀證據及告訴
    人於偵查中前後一致之證述，佐以估價單所載內容等事證相
    互參照，綜合以觀已足合理推斷被告踢倒機車與機車右飛旋
    踏板之毀損有其因果關係，被告確有毀損之犯行。且告訴人
    早於案發後第一次警詢即已明確證述：機車是後照鏡、右半
    邊鈑金、排氣管和右邊踏板損壞；機車右半邊鈑金事發前就
    有受傷，在被告踢完後就更嚴重等語（見偵卷第10頁），再
    於偵查中證稱：被告造成我機車最嚴重的地方是右飛旋踏板
    ，直接斷掉不能使用，其他部位受傷沒有那麼嚴重等語（見
    偵卷第29頁），佐以估價單總維修金額高達「5,100元」（
    見偵卷第32頁），告訴人卻僅陳稱只有其中「550元」的右
    飛旋踏板係損毀不堪使用，倘若告訴人有意誣陷被告，大可
    證述全部都已達毀損不堪使用，甚至誇大機車毀損部位和嚴
    重性，此益見告訴人上開證詞堪以採信，右飛旋踏板確係在
    被告踢倒告訴人之機車後始毀損且達不能使用之狀況。而被
    告空言質疑非其導致右飛旋踏板損壞，毫無任何事證所憑，
    僅係推諉之詞，無可採信。
　㈣按刑事訴訟法所稱依法應於審判期日調查之證據，係指與待
    證事實有重要關係，在客觀上顯有調查必要性之證據而言，
    故其範圍並非漫無限制，必其證據與判斷待證事實之有無，
    具有關連性，若僅係枝節性問題，或所證明之事項已臻明瞭
    ，當事人聲請調查之證據，僅在延滯訴訟，甚或就同一證據
    再度聲請調查，自均欠缺其調查之必要性（最高法院76年台
    上字第3317號判決、91年度台上字第257號判決意旨參照）
    。被告雖辯稱想看其餘監視器畫面確認告訴人案發後處理車
    輛的經過，並確認告訴人為何不敢立刻叫警察來現場拍照云
    云（見本院卷第29、33頁）。惟查，本案被告毀損之犯行，
    業經本院認定如前，且告訴人亦於偵查中說明其未能立即報
    警之緣由（見偵卷第29頁），被告亦始終未能特定到底要確
    認告訴人何種行為影響本案之認定，僅係空言指摘告訴人有
    所虛捏事實，自難認其聲請有所理由，故本院認被告上開聲
    請無調查之必要性，併此說明。
　㈤綜上，本案事證明確，被告所辯，顯屬事後卸責之詞，其犯
    行洵堪認定，應依法論科。
二、論罪科刑：
  ㈠核被告所為係犯刑法第354條之毀損他人物品罪。 
  ㈡爰以行為人之責任為基礎，審酌被告係成年且智識成熟之人
    ，復具相當社會經驗，理當知曉是非，不思以正確、合法及
    合理之方式處理糾紛，竟率爾以腳踹之方式毀損他人機車踏
    板，顯然漠視刑法保護他人財產法益之規範，其情緒控管及
    法治觀念均屬不佳，其所為實非足取；且被告始終否認其犯
    行，犯後態度難謂良好，惟念及本件無法和解乃肇因於告訴
    人始終不願前來法院與被告洽談和解，兼衡被告自陳其研究
    所碩士畢業之智識程度、公務員、家庭經濟狀況為小康（見
    本院卷第35頁、警詢筆錄之「受詢問人職業、教育程度、家
    庭經濟狀況」），暨衡及其犯罪動機、手段、情節及所生危
    害之程度等一切情狀，量處如主文所示之刑，並諭知易科罰
    金之折算標準，以示懲儆。
據上論斷，應依刑事訴訟法第452條、第299條第1項前段，刑法
第354條、第41條第1項前段，刑法施行法第1條之1第1項，判決
如主文。
本案經檢察官江宇程聲請簡易判決處刑，檢察官葉惠燕到庭執行
職務。 
中　　華　　民　　國　　111 　年　　1 　　月　　11　　日
　　　　　　　　　刑事第十八庭  法　官　范雅涵
以上正本證明與原本無異。
如不服本判決應於收受送達後20日內向本院提出上訴書狀，並應
敘述具體理由；其未敘述上訴理由者，應於上訴期間屆滿後20日
內向本院補提理由書（均須按他造當事人之人數附繕本）「切勿
逕送上級法院」。
　　　　　　　　　　　　　　　　書記官　楊文祥
中　　華　　民　　國　　111 　年　　1 　　月　　11　　日
附錄本案所犯法條全文
中華民國刑法第354條
（毀損器物罪）
毀棄、損壞前二條以外之他人之物或致令不堪用，足以生損害於
公眾或他人者，處2年以下有期徒刑、拘役或 5 百元以下罰金。